【裁判字號】    97,行聲,2
【裁判日期】    971002
【裁判案由】    聲請迴避
【裁判全文】
智慧財產法院行政裁定
                                   97年度行聲字第00002號
聲  請  人  三彪科技股份有限公司
代  表  人  張淞貿      
代  理  人  劉法正律師
            楊祺雄律師（兼送達代收人）
上列聲請人因與經濟部智慧財產局間商標評定事件，聲請法官迴
避，本院裁定如下︰
    主  文
聲請駁回。
聲請訴訟費用由聲請人負擔。
    理  由
一、按行政訴訟法第19條第5 款規定：「法官有左列情形之一者
    ，應自行迴避，不得執行職務：…五、曾參與該訴訟事件之
    前審裁判或更審前之原裁判者。」；民事訴訟法第33條第1
    項規定：「遇有下列各款情形，當事人得聲請法官迴避：一
    、法官有前條所定之情形而不自行迴避者。二、法官有前條
    所定以外之情形，足認其執行職務有偏頗之虞者。」，上開
    規定於行政訴訟準用之，行政訴訟法第20條亦定有明文。又
    「民事訴訟法第33條第1 項第2 款規定推事有應自行迴避而
    不自行迴避以外之情形，足認其執行職務有偏頗之虞，據而
    聲請推事迴避者，應以推事對於訴訟標的有特別利害關係，
    或與當事人之一造有密切之交誼或嫌怨，或基於其他情形客
    觀上足疑其為不公平之審判者為其原因事實，若僅憑當事人
    之主觀臆測，或不滿意推事進行訴訟遲緩，或認推事指揮訴
    訟欠當，則不得謂其有偏頗之虞。」，最高法院69年臺抗字
    第457 號判例可資參照。另按所謂法官曾參與該訴訟事件之
    前審裁判或更審前之原裁判者，指法官就同一事件曾參與下
    級法院或最高行政法院發回前之裁判而言。
二、本件聲請意旨略謂：
    本件註冊第980532號聯合商標評定行政訴訟（97年度行商更
    (一)字第2 號），已由本院分由審判長李得灶為該件之受命法
    官，由於本件商標評定行政訴訟與李得灶法官先前所審理之
    註冊第980534號聯合商標評定行政訴訟（臺北高等行政法院
    93年度訴字第3290號）所涉及當事人及商標圖樣等案情相同
    ，依行政訴訟法第20條準用民事訴訟法第33條第1 項第2 款
    規定之意旨，將本件分由已審理過註冊第980534號聯合商標
    評定行政訴訟（臺北高等行政法院93年度訴字第3290號），
    並為原告不利判決之李得灶法官審理，恐有發生先入為主之
    可能。為期本件獲得客觀而公平之審理，聲請人爰依行政訴
    訟法第20條準用民事訴訟法第33條第1 項第2 款之規定，聲
    請李得灶法官迴避云云。
三、經查：本件聲請人聲請迴避之李得灶法官，固曾參與臺北高
    等行政法院另案93年度訴字第3290號案件之審理，然該案與
    本院97年度行商更(一)字第2 號案件並無「前審裁判或更審前
    之原裁判」關係，故本件並無上開行政訴訟法第19條第5 款
    規定適用之餘地，合先敘明。聲請人雖主張受命法官李得灶
    法官先前所審理之註冊第980534號聯合商標評定行政訴訟（
    臺北高等行政法院93年度訴字第3290號）所涉及當事人及商
    標圖樣等主要背景事實，與本件註冊第980532號聯合商標評
    定行政訴訟（97年度行商更(一)字第2 號），皆屬相同，將本
    件分該法官審理，恐有發生先入為主之可能云云。惟查，聲
    請人並未提出其他證據資料以證明該法官有何偏頗情事，例
    如對於訴訟標的有特別利害關係，或與當事人之一造有密切
    之交誼或嫌怨，或基於其他情形客觀上足疑其為不公平之審
    判等原因事實，揆諸前揭規定及判旨，尚難認聲請人之上開
    主張有所依憑。聲請人徒以該法官曾參與聲請人涉訟之他案
    ，即主觀上認為法官有偏頗之虞，核不足採。
四、綜上，本件聲請人之主張與法官迴避之法定要件不合，其聲
    請自無從准許，應予駁回。
五、依行政訴訟法第104 條，民事訴訟法第95條、第78條，裁定
    如主文。
中    華    民    國    97    年    10    月    2    日
                  智慧財產法院第二庭
                              審判長法  官  陳國成
                                    法  官  陳忠行
                                    法  官  曾啟謀
上為正本係照原本作成。
如不服本裁定，應於送達後10日內向本院提出抗告狀（須按他造
人數附繕本）。
中    華    民    國    97    年    10    月    6     日
                                    書記官  王月伶

司法院資訊處製作；財團法人民間司法改革基金會備份。
